【裁判字號】    99,訴,211
【裁判日期】    990811
【裁判案由】    違反槍砲彈藥刀械管制條例
【裁判全文】
臺灣花蓮地方法院刑事判決               99年度訴字第211號
公  訴  人  臺灣花蓮地方法院檢察署檢察官
被      告  甲○○
指定辯護人  范明賢律師
上列被告因違反槍砲彈藥刀械管制條例案件，經檢察官提起公訴
（99年度偵字第2402號），本院判決如下：
    主  文
甲○○未經許可，持有可發射子彈具有殺傷力之改造手槍，累犯
，處有期徒刑參年陸月，併科罰金新臺幣伍萬元，罰金如易服勞
役，以新臺幣壹仟元折算壹日。扣案之改造手槍壹枝（槍枝管制
編號0000000000號，含彈匣貳個）、子彈壹顆，均沒收。
    事  實
一、甲○○前有違反麻醉藥品管理條例、槍砲彈藥刀械管制條例
    等前案紀錄，又於民國87年間經臺灣高等法院花蓮分院裁定
    交付流氓感訓處分，復於93年間因違反槍砲彈藥刀械管制條
    例及施用毒品案件，經法院分別判處有期徒刑7月、4月確定
    ，嗣執行檢察官認上開徒刑應依廢止前之檢肅流氓條例第21
    條規定相互折抵感訓處分，而於94年11月30日簽結執行完畢
    。詎其不知悔改，明知未經主管機關許可，不得非法持有可
    發射子彈具有殺傷力之各式槍枝及子彈，竟於99年4 月間某
    日19時許，在其朋友位於花蓮縣吉安鄉○○○街住處外面草
    叢裡，拾獲換裝土造金屬槍管而可發射子彈具有殺傷力之改
    造手槍1枝（槍枝管制編號0000000000號，含彈匣2個）、具
    有殺傷力之非制式子彈2顆及不具殺傷力之非制式子彈17 顆
    （並無證據證明上開槍彈係他人之遺失物或脫離本人持有之
    物，依罪疑唯輕法則，應認該改造手槍、彈匣及子彈均係他
    人丟棄之物）而非法持有之。嗣於99年5月5日8時20 分許，
    經警持臺灣花蓮地方法院檢察署檢察官核發之拘票，至花蓮
    縣花蓮市○○路255號之旅路汽車旅館608室拘提甲○○時，
    當場在其隨身皮包內查扣上開改造手槍1枝（含彈匣2個）、
    非制式子彈19顆及與本案無關海洛因3包、安非他命4包、電
    子磅秤1台、分裝袋2包、提撥管2支、玻璃球吸食器1組及行
    動電話2支等物
二、案經花蓮縣警察局花蓮分局報告臺灣花蓮地方法院檢察署檢
    察官偵查起訴。
    理  由
壹、程序事項：
一、按被告之自白，非出於強暴、脅迫、利誘、詐欺、疲勞訊問
    、違法羈押或其他不正之方法，且與事實相符者，得為證據
    ，刑事訴訟法第156條第1項定有明文。經查，被告甲○○於
    警詢、檢察官偵訊中關於其持有改造手槍及子彈之自白，均
    未抗辯具有非任意性之情形，本院亦查無明顯事證有上述不
    正訊（詢）問之情，應認其自白具有任意性，而有證據能力
    。
二、內政部警政署刑事警察局99年5月24日刑鑑字第 0990064528
    號鑑定書係鑑定被告持有之改造手槍及子彈是否具有殺傷力
    ，依其所見所為之證明文書，核其本質乃為被告以外之人於
    審判外之書面陳述，依刑事訴訟法第159條第1項之規定，不
    具證據能力（前述證據性質上雖為公務員職務上所製作之證
    明文書，但既為針對本件被告持有槍枝及子彈之個案作成，
    即與刑事訴訟法第159條之4第1 款所示，可經常處於可受公
    開檢查之狀態，設有錯誤，甚易發現而予及時糾正之例行性
    紀錄文書有間，非刑事訴訟法第 159條之4第1款所謂得成為
    傳聞例外之公文書，而不能依此規定取得證據能力）。惟因
    檢察官、辯護人及被告於本院行準備程序及審理時對作為證
    據使用均表示沒有意見，且該鑑定書與檢察官主張之事實有
    關聯性，而刑事警察局作成前開鑑定書時亦無任何不適當之
    情況，依刑事訴訟法第159條之5第2項規定，有證據能力。
貳、實體事項：
一、被告於上開時、地未經許可，非法持有具有殺傷力之改造手
    槍及子彈而為警查獲之事實，業據被告於警詢、偵訊及本院
    審理時坦承不諱，並有上開改造手槍1枝（含彈匣2個）及子
    彈2顆扣案可資佐證，且扣案之改造手槍 1枝及子彈2顆經送
    內政部警政署刑事警察局鑑驗結果，認：「送鑑手槍1枝（
    槍枝管制編號0000000000號），認係改造手槍，由仿FN廠半
    自動手槍製造之槍枝，換裝土造金屬槍管而成，擊發功能正
    常，可供擊發適用子彈使用，認具殺傷力。送鑑子彈2 顆，
    認均係非制式子彈，由金屬彈殼組合直徑7.9±0.5mm金屬彈
    頭而成，採樣1 顆試射，可擊發，認具殺傷力。」等情，亦
    有該局99年5月24日刑鑑字第0990064528號鑑定書1份在卷可
    稽，並有卷附之搜索扣押筆錄、扣押物品目錄表各1 份等可
    資證明，是被告自白核與事實相符，應可採信。本件事證明
    確，被告犯行堪予認定，應依法論科。
二、核被告所為，係犯槍砲彈藥刀械管制條例第8條第4項之未經
    許可，持有可發射子彈具有殺傷力之改造手槍罪及同法第12
    條第4 項之未經許可持有子彈罪。被告同時持有具殺傷力之
    改造手槍及子彈，係一行為觸犯二罪名，為想像競合犯，應
    依刑法第55條之規定，從一重以未經許可持有可發射子彈具
    有殺傷力之改造手槍罪。又被告有前開所述之科刑紀錄及執
    行情形，有臺灣高等法院被告前案記錄表在卷可參，其受徒
    刑之執行完畢，5 年以內故意再犯本件有期徒刑以上之罪，
    為累犯，應依刑法第 47條第1項規定，加重其刑。爰審酌被
    告有前開所述之科刑紀錄，素行非佳，前已有 2次違反槍砲
    彈藥刀械管制條例之前案紀錄，此次又再非法持有改造之槍
    、彈，可見毫無悔改之意，本不宜輕縱，惟其持有槍、彈之
    時間不長，幸尚未對社會大眾造成重大危害，暨其犯罪後坦
    承犯行，頗具悔意之態度等一切情狀，量處如主文所示之刑
    ，並就併科罰金部分諭知易服勞役之折算標準。
三、至扣案之改造手槍（含彈匣2個）1枝（槍枝管制編號000000
    0000號），口徑7.9±0.5mm非制式子彈1 顆（另扣案之口徑
    7.9 ±0.5mm非制式子彈1顆，業於送鑑時經試射而失其效能
    ，已非違禁物，復非犯罪所用之物，不予沒收），均為違禁
    物，爰依法宣告沒收之。另扣案之非制式子彈17顆，經鑑定
    無法擊發，均不具有殺傷力，且非均屬違禁物，爰不予宣告
    沒收。
據上論斷，應依刑事訴訟法第299條第1項前段，槍砲彈藥刀械管
制條例第8條第4項、第12條第4項，刑法第11 條前段、第55條、
第47條第1項、第42條第3項、第38條第1項第1款，判決如主文。
本案經檢察官吳宇青到庭執行職務。
中    華    民    國    99    年    8     月    11    日
                  刑事第三庭    審判長  李世華
                                法  官  蕭一弘
                                法  官  許乃文
以上正本證明與原本無異。
如不服本判決應於收受送達後10日內向本院提出上訴書狀，並應
敘述具體理由。其未敘述上訴理由者，應於上訴期間屆滿後20日
內向本院補提理由書(均須按他造當事人之人數附繕本)「切勿逕
送上級法院」。
中    華    民    國    99    年    8     月    11    日
                                書記官
附錄本判決論罪科刑之法條：
槍砲彈藥刀械管制條例第8條
未經許可，製造、販賣或運輸鋼筆槍、瓦斯槍、麻醉槍、獵槍、
空氣槍或第4條第1項第1 款所定其他可發射金屬或子彈具有殺傷
力之各式槍砲者，處無期徒刑或5 年以上有期徒刑，併科新臺幣1
千萬元以下罰金。
未經許可，轉讓、出租或出借前項所列槍枝者，處5 年以上有期
徒刑，併科新臺幣1千萬元以下罰金。
意圖供自己或他人犯罪之用，而犯前二項之罪者，處無期徒刑或
 7 年以上有期徒刑，併科新臺幣 1 千萬元以下罰金。
未經許可，持有、寄藏或意圖販賣而陳列第1項所列槍枝者，處3
年以上10年以下有期徒刑，併科新臺幣700萬元以下罰金。
第 1 項至第 3 項之未遂犯罰之。
槍砲彈藥刀械管制條例第12條
未經許可，製造、販賣或運輸子彈者，處 1 年以上 7 年以下有
期徒刑，併科新台幣 500 萬元以下罰金。
未經許可，轉讓、出租或出借子彈者，處 6 月以上 5 年以下有
期徒刑，併科新台幣 300 萬元以下罰金。
意圖供自己或他人犯罪之用，而犯前二項之罪者，處3 年以上10
年以下有期徒刑，併科新台幣700萬元以下罰金。
未經許可，持有、寄藏或意圖販賣而陳列子彈者，處5 年以下有
期徒刑，併科新台幣300萬元以下罰金。
第 1 項至第 3 項之未遂犯罰之。

司法院資訊處製作；財團法人民間司法改革基金會備份。
